# 认缴制下，如何验资？

提问人：chengangcpa 时间：2016-04-21 08:15:41
认缴制，下需验资（非工商部门登记需要），缴款时间已过去一年，如何审验？银行询证？

回答人：chenyiwei
这种验资风险极大，建议谨慎考虑是否承接。即使能做，成本也很高，需要详查资金到帐以来的所有大额现金流水，排除可能存在资金抽逃的情况。而且如你所说，能否取得规范的银行函证也是很大的问题。

提问人：dengfengru 时间：2016-04-22 09:14:45
这种情况下资金抽逃，是等同于未出资吗？还是属于违规违法行为？

回答人：chenyiwei
属于违规行为，不是“未出资”。